【裁判字號】    92,交簡上,24
【裁判日期】    920428
【裁判案由】    公共危險
【裁判全文】
臺灣高雄地方法院刑事判決                        九十二年度交簡上字第二四號
    上  訴  人
    即  被  告  甲○○
右列上訴人因公共危險案件，不服本院高雄簡易庭九十二年度交簡字第一六二號第一
審判決（聲請簡易判決處刑案號：臺灣高雄地方法院檢察署九十一年度偵字第二七二
○六號），提起上訴，本院管轄之第二審合議庭判決如左：
    主  文
原判決撤銷。
甲○○服用酒類，不能安全駕駛動力交通工具而駕駛，處有期徒刑貳月，如易科罰金
，以參佰元折算壹日。
    事  實
一、甲○○明知飲酒後其吐氣所含酒精成份超過每公升０．二五毫克以上者，不得駕
    車，且酒後駕車其注意力意志力均亦遜於常人，易生交通危險至生不能安全駕駛
    交通工具，猶於民國九十一年十二月一日二十時三十分至二十一時十五分許，在
    高雄縣鳳山市○○○路其友人住處，與一位友人共同飲用一小罐蔘茸酒及八瓶瓶
    裝啤酒後，已達精神恍惚程度，且其控制力及注意力均已降低致達無法安全駕駛
    車輛之程度，猶騎乘車牌ＯＧＧ－八九八（聲請書誤載為ＯＧＧ－八九八８號）
    號重型機車，於同日二十二時三十分許（起訴書誤載二十時三十分許），沿高雄
    市○○○路東往西方向行駛，欲返回其三民區○○街二０九巷三號十二樓之二之
    住處，途經該路三四二號前，竟因酒後注意力及控制力不佳，致撞及該路段之高
    雄市政府工務局置於該處下水道工程所用之施工專用護欄，因而人車倒地，經路
    人發現後報警送醫急救，經送往高雄市苓雅區○○○路二二八號乃榮醫院救治，
    並對甲○○施以抽血檢測，測得其血液中酒精濃度為二五五．三四ＭＧ／ＤＬ（
    換算呼氣酒精度達每公升一．二七毫克）而查知上情。
二、案經高雄市政府警察局苓雅分局移送臺灣高雄地方法院檢察署檢察官偵查後聲請
    簡易判決處刑。
    理  由
一、右揭犯罪事實，業據上訴人即被告甲○○於警詢、偵查中、原審及本院調查、審
    理時均坦承不諱，且被告酒後駕車，不慎撞及高雄市○○○路上施工專用護欄因
    而受傷之事實，亦有道路交通事故調查報告表、道路交通管理事件通知單、測試
    觀察紀錄表、乃榮醫院及國軍高雄總醫院診斷證明書、乃榮醫院血液學常規檢驗
    單各一紙在卷可稽，足徵被告自白顯有事實相符，自堪採信。再按刑法第一百八
    十五條之三規定所謂「不能安全駕駛」，係抽象危險犯，並不以發生具體危險為
    必要，對於呼氣酒精濃度已達每公升零點五五毫克（○．五五ＭＧ＼Ｌ）以上，
    肇事率為一般正常人之十倍，認為已達不能安全駕車之標準，此業經法務部八十
    八年五月十八日以法八八檢字第○○一六六九號函告週知，應為絕對不能安全駕
    駛動力交通工具。且依醫學文獻所知，酒精對人體造成之影響，於呼氣時酒精濃
    度達每公升零點二五毫克（約合體內血液中酒精濃度五○ＭＧ＼ＤＬ或零點零五
    ％）即會輕度中毒，造成輕度協調功能降低；呼氣酒精濃度達每公升零點五毫克
    時（約合體內血液中酒精濃度一○○ＭＧ＼ＤＬ或零點一％）屬中度中毒症狀，
    出現反應較慢、感覺減低、影響駕駛之狀況；而使用酒精後對於身體之影響，與
    駕駛能力有關者包括︰（一）對移動景物之追蹤能力（二）眼睛經強光照射後之
    恢復視力之能力及（三）監視四周之注意能力。然許多飲酒者於飲酒後，因無可
    自覺之生理反應，以致腦部缺損而仍不自知，故照常開車，此即眾多酒後駕車肇
    事之主因之一。而本件被告當時呼氣酒精度已達每公升一．二七毫克，且於飲酒
    後駕車，致其所騎乘之機車撞及路上之施工專用護欄，更益徵被告於飲用酒類後
    ，其控制與反應能力均受影響，已達不能安全駕駛之情狀。
    綜上所述，本件事證已屬明確，上訴人之犯行應堪認定。
二、核上訴人即被告甲○○所為，係犯刑法第一百八十五條之三之服用酒類不能安全
    駕駛動力交通工具而駕駛罪。原審以被告罪證明確，因予論罪科刑，固非無見，
    惟原審於主文諭知被告處有期徒刑三月，應係諭知易科金折算標準，然卻諭知為
    「如易服勞役，以參佰元折算壹日」，顯有違誤，且理由欄又敘及「並諭知易科
    罰金之折算標準」，因此原審有主文與理由矛盾之違法，顯有未洽。被告上訴意
    旨認原審量刑過重而提起上訴，雖未敘及上情，惟原判決既有上開可議之處，自
    應由本院將原判決撤銷改判。爰審酌被告於酒後注意能力減退而仍逞能駕駛動力
    交通工具，形如道路游走之不定時炸彈，置他人生命財產安全於不顧，本應重懲
    ，惟其並無前科資料，有臺灣高等法院被告全國前案紀錄表一紙在卷可稽，足見
    其素行尚屬良善，且於犯後已全然坦承犯行，顯有悔意等一切情狀，量處如主文
    所示之刑，並諭知易科罰金之折算標準，以資懲儆。
據上論斷，應依刑事訴訟法第四百五十五條之一第三項、第三百六十九條第一項、第
二百九十九條第一項，刑法第一百八十五條之三、第四十一條第一項，罰金罰鍰提高
標準條例第二條，判決如主文。
本案經檢察官沈志成到庭執行職務。
中      華      民      國      九十二      年    四    月    二十八    日
                                  臺灣高雄地方法院交通法庭
                                      審判長法  官  黃  仁  松
                                            法  官  陳  玉  聰
                                            法  官  楊  宗  翰
右正本證明與原本無異。
不得上訴。
                                            書記官  陳  怡  真
中      華      民      國      九十二      年    四    月    二十八    日
附錄本判決論罪科刑適用法條
中華民國刑法第一百八十五條之三
服用毒品、麻醉藥品、酒類或其他相類之物，不能安全駕駛動力交通工具
而駕駛者，處一年以下有期徒刑、拘役或三萬元以下罰金。


司法院資訊處製作；財團法人民間司法改革基金會備份。
